【裁判字號】    99,訴,416
【裁判日期】    990415
【裁判案由】    毒品危害防制條例
【裁判全文】
臺灣臺中地方法院刑事判決               99年度訴字第416號
公  訴  人  臺灣臺中地方法院檢察署檢察官
被      告  甲○○
上列被告因毒品危害防制條例案件，經檢察官提起公訴（98年度
毒偵字第3361號、99年度偵字第1074號），經本院合議庭裁定適
用簡式審判程序，本院判決如下：
    主    文
甲○○施用第一級毒品，處有期徒刑捌月。又施用第二級毒品，
處有期徒刑月。又轉讓第一級毒品，處有期徒刑壹年貳月。應
執行有期徒刑壹年陸月。
扣案吸食器壹組，沒收。
    犯罪事實
一、甲○○前於民國88年間，因施用第二級毒品案件，經本院分
    別以88年度毒聲字第3684號、88年度毒聲字第7194號裁定送
    觀察勒戒後，認均無繼續施用毒品之傾向，嗣經檢察官分別
    於88年7月8日及同年12月24日，各以88年度偵字第15055 號
    及88年度毒偵字第2010號、第2648號案為不起訴處分確定（
    分別於88年6月23日及88年12月10日出所）。復於觀察、勒
    戒執行完畢後5年內，因施用第二級毒品，經檢察官以89年
    度毒偵字第1756號起訴並送強制戒治，嗣經本院以89年度易
    字第1273號判處有期徒刑6月確定，於90年12月2日執行完畢
    。惟甲○○不知悔改，復基於施用第二級毒品甲基安非他命
    之犯意，於98年8月24日中午，在其位於臺中縣豐原市○○
    路80號住處內，將第二級毒品甲基安非他命放置在玻璃球（
    未扣案）內加熱後施用之方式，施用第二級毒品甲基安非他
    命1次。另甲○○基於施用第一級毒品海洛因之犯意，於98
    年8月25日上午不詳時許，在其上址之住處內，將第一級毒
    品海洛因摻入香煙內點燃吸食之方式，施用第一級毒品海洛
    因1次。嗣於98年8月26日中午12時許，經警持本院所核發之
    搜索票，至甲○○上址執行搜索，查獲甲○○與其女友陳琬
    琪（涉有違反毒品危害防制條例罪嫌部分，另經以98年度毒
    偵字第3495號提起公訴）在屋內施用毒品，並查扣甲○○所
    有之吸食器1組、MOTOROLA牌門號0000000000號行動電話1支
    （含SIM卡）及陳琬琪所有之注射針筒1支（內含有第一級毒
    品海洛因淨重0.0014公克）。
二、另甲○○基於轉讓第一級毒品海洛因之犯意，於98年10月25
    日上午不詳時間，在其上址之住處內，轉讓第一級毒品海洛
    因1次予其女友陳琬琪施用。
三、案經臺中縣警察局豐原分局報告及檢察官自動簽分偵查起訴
    。
    理    由
一、訊據被告甲○○對上揭犯罪事實均坦承不諱，核與證人陳琬
    琪於偵訊時具結證述之情節大致相符。被告之尿液經送驗後
    ，呈安非他命、甲基安非他命、嗎啡陽性反應等情，此有臺
    中縣警察局豐原分局委託鑑驗尿液代號與真實姓名對照表（
    代號：EB98004號）、詮昕科技股份有限公司濫用藥物尿液
    檢驗報告（報告編號：00000000號）影本附卷可稽。足認被
    告之自白與事實相符，堪以採信。本件事證明確，被告施用
    第一級毒品海洛因及第二級毒品甲基安非他命及轉讓第一級
    毒品海洛因之犯行，堪予認定。
二、查被告甲○○前因施用第二級毒品案件，經本院分別以88年
    度毒聲字第3684號、88年度毒聲字第7194號裁定送觀察勒戒
    後，認均無繼續施用毒品之傾向，嗣經檢察官分別於88年7月
    8日及同年12月24日，各以88年度偵字第15055號及88年度毒
    偵字第2010號、第2648號案為不起訴處分確定（分別於88年6
    月23日及88年12月10日出所）。復於觀察、勒戒執行完畢後5
    年內，因施用第二級毒品，經檢察官以89年度毒偵字第1756號
    起訴並送強制戒治，嗣經本院以89年度易字第1273號判處有期
    徒刑6月確定，於90年12月2日執行完畢，此有刑案資料查註紀
    錄表、全國施用毒品案件紀錄表及矯正簡表附卷可稽。被告前
    於上開觀察、勒戒完畢後5年內，因毒品案件經法院依法追訴
    處罰，縱本件施用毒品之時間，在觀察、勒戒執行完畢釋放5年
    以後，屬5年後再犯，本應聲請觀察、勒戒或強制戒治程序，惟
    被告於5年內已再犯，並已經依法追訴處罰，縱其本次（第3次）
    再度施用毒品之時間，在初犯經觀察、勒戒執行完畢釋放5年以
    後，已不合於「五年後再犯」之規定，且因已於「5年內再犯」
    ，顯見其再犯率甚高，原實施觀察、勒戒，已無法收其實效，
    依最高法院95年度第7次刑事庭會議決議，仍應逕依毒品危害防
    制條例第10條之規定追訴處罰。
三、核被告甲○○所為，係犯毒品危害防制條例第8條第1項轉讓
    第1級毒品罪、第10條第1項之施用第一級毒品及第10條第2
    項之施用第二級毒品罪。被告施用毒品及轉讓毒品前所持有
    毒品之低度行為，為施用及轉讓毒品之高度行為所吸收，不
    另論罪。被告所犯上開3罪，犯意各別，行為亦殊，應予分
    論併罰。爰審酌被告之犯罪動機、目的、手段及犯後態度等
    一切情狀，分別量處如主文第1項所示之刑，並定其應執行
    刑。扣案吸食器一組，係被告供犯罪所用，且屬被告所有，
    業據其陳明在卷，爰依刑法第38條第1項第2款，宣告沒收。
四、慈濟功德會證嚴上人在靜思語中開示「一個人不怕錯，就怕
    不改過」、「一個人最大的成就，就是從失敗中站起來」、
    「改變自己是自救，影響別人是救人」、「做該做的事是智
    慧，做不該做的事是愚痴」、「因緣果報，要種善因，斷惡
    緣」、「有心就有福，有願就有力，願有多大，力就有多大
    」，期望被告甲○○能體認上述開示，發好願交一些好朋友
    ，斷絕與吸毒朋友來往，下定決心改過，遠離毒品禍害，服
    刑完後，重新做人，為家人、為社會做些有貢獻的事。
據上論斷，應依刑事訴訟法第273條之1第1項、第299條第1項前
段，毒品危害防制條例第8條第1項、第10條第2項，刑法第11條
、第51條第5款、第38條第1項第2款，判決如主文。
本案經檢察官楊朝嘉到庭執行職務。
中    華    民    國    99    年    4     月    15    日
                  刑事第二庭    法  官  郭德進
以上正本證明與原本無異。
如不服本判決應於收受判決後10日內向本院提出上訴書狀，並應
敘述具體理由；其未敘述上訴理由者，應於上訴期間屆滿後20日
內向本院補提理由書（均須按他造當事人之人數附繕本）「切勿
逕送上級法院」。
                                書記官  陳惠玲
中    華    民    國    99    年    4     月    15    日
附錄論罪科刑法條
毒品危害防制條例第8條第1項
轉讓第一級毒品者，處 1 年以上 7 年以下有期徒刑，得併科新
臺幣 1 百萬元以下罰金。
毒品危害防制條例第10條第1、2項
施用第一級毒品者，處 6 月以上 5 年以下有期徒刑。
施用第二級毒品者，處 3 年以下有期徒刑。

司法院資訊處製作；財團法人民間司法改革基金會備份。
